【裁判字號】    98,交訴,59
【裁判日期】    981124
【裁判案由】    公共危險
【裁判全文】
臺灣臺南地方法院刑事判決              98年度交訴字第59號
公  訴  人  臺灣臺南地方法院檢察署檢察官
被      告  乙○○
上列被告因公共危險案件，經檢察官提起公訴（98年度偵字第
5825號），被告就犯罪事實為有罪之陳述，經本院裁定進行簡式
審判程序後，判決如下：
    主  文
乙○○服用酒類，不能安全駕駛動力交通工具而駕駛，處拘役伍
拾日，如易科罰金，以新臺幣壹仟元折算壹日；又駕駛動力交通
工具肇事，致人受傷而逃逸，處有期徒刑陸月，如易科罰金，以
新臺幣壹仟元折算壹日。緩刑貳年，並應向指定之公益團體、地
方自治團體或社區，提供壹佰貳拾小時之義務勞務，緩刑期間付
保護管束。
    事  實
一、乙○○於民國98年4月1日凌晨0時許，在臺南市○區○○路
    之友人住處飲用威士忌約3、4杯後，明知已達無法安全駕駛
    動力交通工具之程度，竟不顧大眾行車之公共安全，仍於同
    日上午5時許，駕駛車牌號碼7595-TL號之自小客車，往位於
    臺南市○區○○街104號8樓之3之住處方向行駛，途經青年
    路及前鋒路之路口處時，適甲○○亦駕駛車牌號碼XT-3255
    號自小客車，沿前鋒路自北往南方向行駛至該路口，乙○○
    因不勝酒力，不慎撞擊甲○○所駕駛自小客車之右後側，致
    甲○○因而受有右膝蓋撕裂傷及兩側大腿擦傷等傷害（過失
    傷害部分未據告訴），詎乙○○明知甲○○受此撞擊勢必因
    而受有傷害，竟未下車察看，或採取其他必要之救護措施，
    反而驅車逃離現場，嗣甲○○經現場民眾報警送醫急救後，
    乙○○始自行到院探視並向甲○○自承為肇事者，並於犯罪
    被發覺前向到院處理事故之員警自首，經警於同日7時46分
    許當場對乙○○施以酒精濃度檢測，測得其飲酒後呼氣之酒
    精濃度高達每公升0.51毫克，始查悉上情。
二、案經臺南市警察局第一分局報請臺灣臺南地方法院檢察署檢
    察官偵查起訴。
    理    由
一、訊據被告乙○○對於上揭事實坦承不諱，並據被害人甲○○
    於警詢及偵查中指述在卷，復有酒精濃度測試表、刑法第
    185條之3案件測試觀察紀錄表、臺南市警察局第一分局道路
    交通事故現場圖、道路交通事故調查報告表(一)、(二) 一
    份、道路交通事故現場蒐證照片8幀、新樓醫院所出具之被
    害人甲○○之診斷證明書可稽。是本件事證明確，被告犯行
    洵堪認定。
二、核被告乙○○所為，係犯刑法第185條之3服用酒類，不能安
    全駕駛動力交通工具而駕駛罪及同法第185條之4肇事逃逸罪
    。被告所犯上開二罪間，犯意各別，行為互殊，罪名有異，
    應予分論併罰。又被告乙○○於肇事逃逸後，犯罪未被有偵
    查權之公務員或機關發覺前，即向臺南市警察局第一分局警
    員黃義文表明係肇事車輛駕駛人而自首，並坦承犯行進而接
    受裁判，有臺南市○○○道路交通事故肇事人自首情形紀錄
    表在卷可佐（參警卷第22頁），爰依刑法第62條前段自首之
    規定，減輕其刑。審酌被告飲酒後嗣經警測試其呼氣後之酒
    精濃度高達每公升0.51毫克，仍駕駛上開自小客車上路，嚴
    重危及行車安全，且因此肇事致被害人甲○○受有右膝蓋撕
    裂傷及兩側大腿擦傷等傷害，然被告於肇事後竟未留置現場
    等待警方前往處理，亦未協同配合將甲○○送醫救治，隨即
    駕車加速逃逸駛離現場，惡性非輕，然念其業與被害人甲○
    ○達成和解，並賠償被害人新臺幣25000元，有本院調解筆
    錄附卷可憑（詳本院卷第34頁），並審酌其品性、生活狀況
    、智識程度（高中肄業）及犯後坦承犯行態度尚佳等一切情
    狀，分別量處如主文所示之刑，並均諭知易科罰金之折算標
    準。末查，被告前未曾因故意犯罪受有期徒刑以上刑之宣告
    ，有臺灣高等法院被告全國前案紀錄表在卷可稽，其因一時
    失慮致犯本罪，其經此偵審教訓，當知謹慎而無再犯之虞，
    且業與被害人達成和解賠償損害，本院因認其所受宣告之刑
    ，以暫不執行為適當，併予宣告緩刑二年，以啟自新。惟被
    告肇事後逕行逃逸，守法觀念顯有不足，為使被告於緩刑期
    間內，仍深知戒惕，避免緩刑之宣告遭撤銷，且導正其行為
    與法治之觀念，爰併宣告其於緩刑期間內，向指定之公益團
    體、地方自治團體或社區，提供120小時之義務勞務，並依
    刑法第93條第1項第2款之規定，應於緩刑期間付保護管束，
    期能使被告於義務勞務過程及保護管束期間，確切明瞭其行
    為所造成之損害，並培養正確法治觀念。至於被告究應向何
    公益團體、地方自治團體或社區提供義務勞務，屬執行之問
    題，應由執行檢察官斟酌全案情節及各公益團體、地方自治
    團體或社區之需求，妥為指定，併予敘明。
據上論斷，應依刑事訴訟法第299條第1項前段、第273條之1第1
項，刑法第185條之3、第185條之4、第41條第1項前段、第62 條
前段、第74條第1項第1款、第2項第5款、第93條第1項第2款，刑
法施行法第1條之1，判決如主文。
本案經檢察官王誠到庭執行職務。
中    華    民    國    98    年    11    月    24    日
                       交通法庭  法  官  廖建彥
以上正本證明與原本無異。
如不服本判決應於收受本判決後10日內向本院提出上訴書狀，並
應敘述具體理由。其未敘述上訴理由者，應於上訴期間屆滿後20
日內向本院補提理由書狀（均須按他造當事人之人數附繕本）「
切勿逕送上級法院」。
                                 書記官  吳揆滿
中    華    民    國    98    年    11    月    24    日
附錄論罪科刑法條：
中華民國刑法第185條之3
服用毒品、麻醉藥品、酒類或其他相類之物，不能安全駕駛動力
交通工具而駕駛者，處一年以下有期徒刑、拘役或科或併科十五
萬元以下罰金。
中華民國刑法第185條之4：
駕駛動力交通工具肇事，致人死傷而逃逸者，處六月以上五年以
下有期徒刑。


司法院資訊處製作；財團法人民間司法改革基金會備份。
